臺灣板橋地方法院民事裁定          100年度消債更字第138號
聲  請  人  潘佳慧
代  理  人  黃俊六律師
上列當事人因消費者債務清理事件，聲請更生，本院裁定如下：
    主    文
債務人潘佳慧自中華民國一百年八月二十三日下午五時起開始更
生程序。
命司法事務官進行本件更生程序。
    理    由
一、按債務人不能清償債務或有不能清償之虞，且無擔保或無優
    先權之債務總額未逾新臺幣一千二百萬元者，於法院裁定開
    始清算程序或宣告破產前，得向法院聲請更生。法院開始更
    生程序之裁定，應載明其年、月、日、時，並即時發生效力
    ，消費者債務清理條例第3條、第42條第1項、第45條第1 項
    定有明文。次按依消費者債務清理條例第3 條規定債務人不
    能清償或有不能清償之虞，即得聲請更生，並未以履行金融
    機關之協商條件有困難為要件，況債務人是否同意協商條件
    ，乃債務人之自由，且此時債務人聲請更生仍有其利益，即
    進入更生後，債務人縱依金融機構所提之每月清償金額提更
    生方案，依據該條例第53條第2項第3款之規定，債務人於6
    年或8年後即可債務消滅，毋庸清償至12年6月，應讓債務人
    有早日解脫債務之機會，立法意旨甚明（臺灣高等法院暨所
    屬法院97年法律座談會民事類提案第46號民國97年11月12日
    決議參照）。
二、本件聲請人向本院聲請更生，主張其有不能清償債務之虞情
    事，債務總金額為新臺幣（下同）59萬元，於消費者債務清
    理條例施行後，曾發函向最大債權金融機構台北富邦銀行請
    求共同協商債務清償方案，惟聲請人自延昌工業社離職後，
    現於世紀手工包子專賣店工作，每月平均收入約為15,840元
    ，除須負擔聲請人及其子女每月基本生活所需外，所餘已不
    足支應銀行所提協商條件，而協商不成立，且其無擔保或無
    優先權之債務總額未逾1,200 萬元，復未經法院裁定開始清
    算程序或宣告破產云云。
三、經查：債務人主張之上開事實，業據提出財產及收入狀況說
    明書、債權人清冊、全國財產稅總歸戶財產查詢清單、財政
    部臺灣省北區國稅局財產歸屬資料清單、財政部臺灣省北區
    國稅局97年度、98年度及99年度綜合所得稅各類所得資料清
    單、戶籍謄本、財團法人金融聯合徵信中心當事人綜合信用
    報告、財團法人金融聯合徵信中心債權人清冊、勞工保險被
    保險人投保資料表（明細）、身分證正反面、存款存摺封面
    及其內頁、薪俸袋、繳費收據、臺灣臺中女子監獄出監證明
    書影本等件為證，堪信屬實。此外，本件又查無聲請人有消
    費者債務清理條例第6 條第3項、第8條或第46條各款所定駁
    回更生聲請之事由存在，是本件更生聲請，應屬有據，爰裁
    定如主文。
四、至於聲請人於更生程序開始後，應另提出足以為債權人會議
    可決或經法院認為公允之更生方案以供採擇，俾免更生程序
    進行至依消費者債務清理條例第61條規定應行清算之程度，
    附此敘明。
中    華    民    國    100    年    8    月    23    日
                  民事第二庭    法  官  吳振富
上為正本係照原本作成。
本件不得抗告。
本裁定已於100年8月23日下午5時公告。
中    華    民    國    100    年    8    月    23    日
                                書記官  吳語杰